---
title: "LbbC1"
author: "Ronny Raharjo"
date: "`r format(Sys.Date(), '%B %e, %Y')`"
output:
  html_document:
    theme: readable
    highligh: zenburn
    toc: true 
    toc_float: true
    df_print: paged
---

```{r setup, include=FALSE}
knitr::opts_chunk$set(echo = TRUE)
```

## 1. Library and Setup

Pada metode klasifikasi menggunakan Regresi Logistik dan K-NN ini, sebelumnya Anda harus melakukan install.package() pada package readr, tidyverse, MASS, gtools, gmodels, class, caret, ggplot2 pada R Studio Anda. Apabila telah ter-install, maka lakukan pengaktifan package menggunakan library().

```{r}
# libraries

library(readr)
library(tidyverse)
library(gtools)
library(gmodels)
library(class)
library(caret)
library(ggplot2)
library(MASS)
```

R Markdown    

## 2. Tujuan 
Tujuan dari memprediksi data wholesale ini adalah untuk mendapatkan apakah channelnya berasal dari Horeca atau dari Retail. Metode yang digunakan dalam memprediksi ini adalah Logistic Regression dan KNN. 

## 3. Logistic Regression        
### 3.1 Data Import       

Dataset mengacu pada klien dari distributor grosir. Ini termasuk pengeluaran tahunan dalam unit moneter (m.u.) pada kategori produk yang beragam.

Source: UCI Wholesale customers Data Set

```{r}
wholesale <- read.csv("data_input/wholesale.csv")
str(wholesale)
```
Informasi penting dalam data :

Channel : (1 = Horeca; 2 = Retail)

Region : (1 = Lisnon; 2 = Oporto, 3 = Other)

Fresh : annual spending (m.u.) on fresh products 

Milk : annual spending (m.u.) on milk products

Grocery : annual spending (m.u.)on grocery products

Frozen : annual spending (m.u.)on frozen products

Detergents_Paper : annual spending (m.u.) on detergents and paper products

Delicassen : annual spending (m.u.)on and delicatessen products


### 3.2 Data Manipulation

Memberikan label pada data kategorik yang merupakan data integer menjadi data faktor dan menghapus kolom Region karena nilainya hanya 3.

```{r}
wholesale_clean <- wholesale %>% 
  
  mutate(Channel = factor(Channel, levels = c(1,2), labels = c("Horeca","Retail"))) %>% 
  dplyr::select(.,-Region) 
  
```
Lakukan pengecekan terhadap NA pada maisng-masing variabel.
```{r}
colSums(is.na(wholesale_clean))
```
### 3.3 Exploratory Data Analysis

3.3.1 Modeling

Lakukan pengecekan proposional data antara Horeca dan Retail menggunakan prop.table() dan table. Jika data tidak proposional antara Horeca dan Retail misal Horeca 90% dan Retail 10% maka tidak perlu di buat model untuk memprediksinya, karena model apapun yang digunakan pasti semua mengacu ke Horeca.  
```{r}
prop.table(table(wholesale_clean$Channel))
```

```{r}
table(wholesale_clean$Channel)
```
Membuat data training dan data testing.
```{r}
set.seed(303)
intrain<-sample(nrow(wholesale_clean),nrow(wholesale_clean)*0.7)
wholesale_clean_train<-wholesale_clean[intrain,]
wholesale_clean_test<-wholesale_clean[-intrain,]
wholesale_clean$Channel %>% 
  levels()
```

Melakukan pemodelan menggunakan regresi logistik. Pemodelan menggunakan fungsi glm dalam memodelkan menggunakan regresi logistik. Variabel yang digunakan adalah semua variabel, dimana variabel target menjadi variabel responnya.

```{r}
model<-glm(formula = Channel~Fresh+Milk+Grocery+Frozen, family = "binomial", data = wholesale_clean_train)
summary(model)
```

Model fitting menggunakan metode stepwise.

```{r}
model2<-stepAIC(model,direction = "backward")
```
```{r}
summary(model2)
```
untuk setiap kenaikan variabel Fresh sebesar 1 akan berkontribusi terhadap kenaikan log of odds sebesar -0.00003233.


```{r}
wholesale_clean_test$prob_channel<-predict(model2, type = "response", newdata = wholesale_clean_test[,-7])
```

Melihat peluang sebarang prediksi data.

```{r}
ggplot(wholesale_clean_test, aes(x=prob_channel))+geom_density(lwd=0.5)+theme_minimal()
```
Pada grafik diatas, dapat diinterpretasikan bahwa hasil prediksi yang dilakukan lebih condong ke arah 1 yang artinya Horeca.

```{r}
wholesale_clean_test$pred_channel<-factor(ifelse(wholesale_clean_test$prob_channel>0.5, "Horeca","Retail"))
wholesale_clean_test[1:10,c("pred_channel","Channel")]
```


3.3.2 Evaluation Model
```{r}
log_conf<-confusionMatrix(wholesale_clean_test$pred_channel, wholesale_clean_test$Channel, positive="Retail")
log_conf
```
Re-call/Sensitivity = dari semua data aktual yang positif, seberapa mampu proporsi model saya menebak benar. Specificity = dari semua data aktual yang negatif, seberapa mampu proporsi model saya menebak yang benar. Accuracy = seberapa mampu model saya menebak dengan benar target Y.

Re-call = (11)/(40+11) Specificity = (3)/(3+78) Accuracy = (3+11)/(3+40+78+11)

```{r}
Recall = (12)/(39+12)
Specificity = (6)/(6+75)
Accuracy = (6+12)/(6+39+75+12)

paste("Recall", Recall)
```
```{r}
paste("Specificity", Specificity)
```


```{r}
paste("Accuracy", Accuracy)
```
Berdasarkan hasil confusionMatrix diatas, dapat kita ambil informasi bahwa kemampuan model dalam menebak target Y (Horeca dan Retail) sebesar 13,6%. Sedangkan dari keseluruhan data aktual Horeca, model dapat mampu menebak benar sebesar 23,5%. Dari keseluruhan data aktual Horeca, model mampu menebak dengan benar sebesar 7,4% dengan menggunakan predictor Fresh, Milk, Grocery, Frozen.

Logistic Regression kurang cocok untuk data ini karena performanya sangat rendah.

## 4. K-Nearest Neighbour

Mengubah type data numeric menjadi scale

```{r}
ws_scale <-wholesale_clean %>% 
  mutate_if(is.numeric,scale)
```
Membentuk data training dan data testing dari data ws_scale yang telah terbentuk.

```{r}
RNGkind(sample.kind = "Rounding")
set.seed(20)
index <- sample(nrow(ws_scale), nrow(ws_scale)*0.8)
train_x <- ws_scale[index, -1] # prediktor data train
test_x <- ws_scale[-index, -1] # prediktor data test
train_y <- ws_scale[index, 1] # target data train
test_y <- ws_scale[-index, 1] # target data test
```

Menghitung jumlah sqrt.
```{r}
sqrt(nrow(wholesale_clean))
```

Melakukan prediksi dengan K-NN
```{r}
pred_wholesale_knn <- knn(train = train_x, test = test_x, cl = train_y, k = 21)
```

Membuat confusion matriks dari prediski K-NN.
```{r}
pred_knn_conf <- confusionMatrix(pred_wholesale_knn, reference = test_y, positive = "Horeca")
```

Berdasarkan hasil confusion matrix diatas, dapat kita ketahui bahwa kemampuan model dalam menebak target Y sebesar 90,9%. Sedangkan berdasarkan data aktual Horeca, model dapat menebak dengan benar sebesar 94,6%. berdasarkan data aktual Retail, model dapat menebak dengan benar sebesar 84,4%.

## 5. Model Evaluation Logistic Regression and K-NN

```{r}
eval_logit <- data_frame(Accuracy = log_conf$overall[1],
           Recall = log_conf$byClass[1],
           Precision = log_conf$byClass[3])

eval_knn <- data_frame(Accuracy = pred_knn_conf$overall[1],
           Recall = pred_knn_conf$byClass[1],
           Precision = pred_knn_conf$byClass[3])
```

```{r}
eval_logit
```

```{r}
eval_knn
```
Jika dilihat dari kedua metode tersebut, yaitu dengan menggunakan Regresi Logistik dan K-NN, kemampupuan model dalam memprediksi benar dari data aktual Horeca lebih baik dengan menggunakan metode K-NN karena memiliki nilai recall= 94,6% lebih besar dari pada menggunakan metode regresi logistik.

Pemilihan model bisa dipengaruhi juga dari tipe datanya. Ketika tipe data prediktornya banyak yang numerik seperti data ini, ternyata K-nn bisa memberikan hasil yang sangat baik dibandingkan regresi logistik.



